【裁判字號】    92,易,792
【裁判日期】    920402
【裁判案由】    竊盜
【裁判全文】
臺灣板橋地方法院刑事判決                          九十二年度易字第七九二號
    公  訴  人  臺灣板橋地方法院檢察署檢察官
    被      告  乙○○
右列被告因竊盜案件，經檢察官提起公訴（九十二年度偵緝字第八０號），本院判決
如左：
    主  文
乙○○竊盜，累犯，處罰金肆仟元，如易服勞役，以佰元折算壹日。
    事  實
一、乙○○曾於民國（下同）八十六年間因違反麻醉藥品管理條例案件，經本院判處
    有期徒刑六月，如易科罰金以銀元三百元折算一日，復經臺灣高等法院駁回上訴
    確定，甫於八十七年一月二十日易科罰金執行完畢，猶不知悔改，竟意圖為自己
    不法之所有，於九十一年十一月九日凌晨一時三十分許，在臺北縣中和市○○路
    一六一號前，見停放於該處而懸掛已註銷車牌四五八─一四五五號自用小貨車（
    該自用小貨車之車牌號碼原為ＨＧ─０八六五號，係甲○○於九十一年八月三十
    一日，將該車牌號碼ＨＧ─０八六五號之自用小貨車停放於臺北縣板橋市○○街
    五十九號前遭竊）之車門未鎖，即趁人不注意之際，開啟該自用小貨車之車門而
    進入車內，竊取甲○○置於車內之帽子一頂、休閒鞋一雙及襪子一雙而得手後，
    為警發現而當場查獲，另經警扣得鑰匙二支。
二、案經臺北縣政府警察局報請臺灣板橋地方法院檢察署檢察官偵查起訴。
    理  由
一、訊據被告乙○○固坦承於前揭時、地，見停放於該處而懸掛已註銷車牌四五八─
    一四五五號自用小貨車之車門未鎖，而開啟該自用小貨車之車門進入車內等情不
    諱，惟矢口否認有何竊盜犯行，辯稱：伊因喝酒喝太多，所以到該車內躺一下，
    伊並沒有偷竊云云；惟查，右揭事實，業據被告迭於警訊及偵查時坦承不諱，核
    與證人即被害人甲○○於警訊及本院審理時證述之情節相符，復有臺北縣政府警
    察局贓物認領收據、臺北縣政府警察局保安警察隊贓物認領保管單暨車輛竊盜、
    車牌失竊資料個別查詢報表各一份附於偵查卷可憑，被告於本院審理時翻異前供
    ，前揭所辯顯係圖卸刑責之詞，不足採信。本件事證已臻明確，被告犯行洵堪認
    定，應予依法論處。
二、核被告乙○○所為，係犯刑法第三百二十條第一項之竊盜既遂罪。又查被告曾於
    八十六年間因違反麻醉藥品管理條例案件，經本院判處有期徒刑六月，如易科罰
    金以銀元三百元折算一日，復經臺灣高等法院駁回上訴確定，甫於八十七年一月
    二十日易科罰金執行完畢，有臺灣板橋地方法院檢察署刑案資料查註紀錄表、臺
    灣高等法院被告全國前案紀錄表各一份附卷足憑，其於執行完畢後五年之內，再
    犯本件有期徒刑以上之罪，係屬累犯，應依刑法第四十七條之規定加重其刑。爰
    審酌被告所竊財物之價值不大，暨被告之素行、犯罪動機、目的、手段、犯後態
    度等一切情狀，量處如主文所示之刑，並諭知易服勞役之折算標準，以示懲儆。
    至扣案之鑰匙二支，並無證據證明與本件被告竊盜犯行有所關聯，爰不予宣告沒
    收，併此敘明。
據上論斷，應依刑事訴訟法第二百九十九條第一項前段，刑法第三百二十條第一項、
第四十七條、第四十二條第二項，罰金罰鍰提高標準條例第一條前段、第二條，判決
如主文。
本案經檢察官孫治平到庭執行職務。
中      華      民      國      九十二      年      四      月    二    日
                                  臺灣板橋地方法院刑事第六庭
                                          法  官  林海祥
右正本證明與原本無異。
如不服本判決，應於判決送達後十日內，向本院提出上訴狀。
                                          書記官  陳映孜
中      華      民      國      九十二      年      四      月    二    日
附錄本案論罪科刑主要法條：
中華民國刑法第三百二十條
 (普通竊盜罪、竊佔罪)
意圖為自己或第三人不法之所有，而竊取他人之動產者，為竊盜罪，處五
年以下有期徒刑、拘役或五百元以下罰金。
意圖為自己或第三人不法之利益，而竊佔他人之不動產者，依前項之規定
處斷。
前二項之未遂犯罰之。


司法院資訊處製作；財團法人民間司法改革基金會備份。
